# 请教陈版：关于关联交易价格不公允如何调整

提问人：www 学习 时间：2019-09-05 23:08:43
陈老师：
您好！
我想问一下，如果通过各种核查和判断认定A 与 B之间的关联交易价格不公允（A 从 B 公司采购主要原材料），包含权益性交易因素，且 A 公司计划收购 B公司，那么在下列不同情况下 A 公司应如何处理！
第一种：A 公司尚未完成收购但是与B 公司存在关联关系（属于A集团外关联关系）？
第二种情况：A公司即将完成收购 B 的交割手续？
初步判断：A 将按非关联交易价格计算的从 B 公司货物应支付的货款与实际支付给 B公司的货之差（假设 100 万元）进行如下处理：
第一种情况：
如果 A 收购 B 未完成，那么 A应该在其各期报表中将交易价格不公允部分的影响进行调整（假设 A 因持有 B 控股母公司 C 的 12% 股权等影响将 B 纳入关联方），鉴于A 将投资 C 的 12%股权指定为以公允价值计量且其变动计入当期损益的金融资产，即交易性金融资产核算，A 公司应将上述 100 万元影响作为交易性金融资产成本收回，做如下会计处理：借：营业成本（假设报告日采购 M 已经全部对外销售） 100 万元贷：交易性金融资产-成本 100 万元
第二种情况：假设 A 即将完成对B 的收购，那么上述 100 万将直接影响对 B 公司的估值和合并交易对价，A 公司应在收购日合并报表层面做如下调整：
借：主营业务成本 100 万元
贷：资本公积-其他资本公积 100 万元
请问陈老师上述理解和会计处理是否正确。
非常感谢您的指导！

回答人：chenyiwei
没有看懂你的问题？
这个问题的关键点应该在于： 1 、A 与 B之间的交易价格不公允，与 A 即将收购 B的预期是否相关，即是否构成一揽子交易； 2 、这些不公允交易日后对股权转让交易的定价有何影响。 3 、临近收购日进行大额不公允关联交易的舞弊因素考虑。